Minutes et répertoires du notaire Marc COLIN, 5 septembre 1789 - 2 novembre 1813 (étude XXVI)
Archives nationales
- Répertoire(s) de Marc COLIN, 1784 - 27 juin 1816; MC/RE/XXVI/14 - MC/RE/XXVI/20
  - Répertoire. 1806, 23 juillet - 1810, 13 décembre, 23 juillet 1806 - 13 décembre 1810; MC/RE/XXVI/19
    - Extrait collationné de l'intitulé de l'inventaire après décès de Claude-Toussaint Fissour, négociant, décédé à L'Isle-de-France au port de la Montagne, inventaire fait par Guérin, notaire audit lieu, le 27 prairial an III. Angélique-Marine Boucher, veuve en 1ères noces de André Caffin de Bellegarde, et en 2ndes dudit Fissour, rue du Colombier, n° 20., 26 janvier 1809
      extrait d'acte; copie authentique; inventaire après décès; Maurice; Colombier (rue du); Fissour, Claude-Toussaint; Boucher, Angélique-Marine; Caffin de Bellegarde, André; négociant
    - Inventaire après décès de Jeanne-Thomasse Jouanin, veuve de Daniel Dentremeuse, rue Saint-Honoré, n° 348., 28 février 1809
      inventaire après décès; Saint-Honoré (rue); Jouanin, Jeanne-Thomasse; Dentremeuse, Daniel
    - Inventaire après décès de Marie-Jeanne-Denise Vara, épouse de Jean-Louis Boitelle, rue Caumartin, n° 37., 7 avril 1809
      inventaire après décès; Vara, Marie-Jeanne-Denise; Boitelle, Jean-Louis
    - Inventaire après décès de Augustin-Hercule de Lonchamp, à Juvisy-sur-Orge (Seine-et-Oise)., 8 avril 1809
      inventaire après décès; Juvisy-sur-Orge (Essonne); Lonchamp, Augustin-Hercule de
    - Inventaire après décès de Marie-Julienne Petit, épouse de François-Guillaume-Jean-Stanislas Andrieux, rue de Vaugirard, n° 27., 12 avril 1809
      inventaire après décès; Vaugirard (rue de); Petit, Marie-Julienne; Andrieux, François-Guillaume-Jean-Stanislas
    - Extrait collationné de l'inventaire après décès de Antoine Gramont, fait par Barbé, notaire à Compiègne, le 27 germinal an VII. Marie Henriette Dumerle, son épouse, rue Massillon, n° 4., 13 avril 1809
      extrait d'acte; copie authentique; inventaire après décès; Compiègne (Oise); Massillon (rue); Gramont, Antoine; Dumerle, Marie-Henriette
    - Inventaire après décès de Marie-Françoise-Sylvie Eustache, veuve de Jean Lamothe Hosten., 26 avril 1809
      inventaire après décès; Eustache, Marie-Françoise-Sylvie; Lamothe Hosten, Jean
    - Inventaire après décès de Louise-Jeanne Phelypeaux, veuve de Robert-Emmanuel-Charles Desprez, rue des Bourdonnais, n° 9., 15 mai 1809
      inventaire après décès; Bourdonnais (rue des); Phelypeaux, Louise-Jeanne; Desprez, Robert-Emmanuel-Charles
    - Inventaire après décès de Nicole-Elisabeth Blacque, rue du Monceau-Saint-Gervais., 16 mai 1809
      inventaire après décès; Monceau-Saint-Gervais (rue du); Blacque, Nicole-Elisabeth
    - Inventaire après décès de Augustin-Joseph Delaby, rue du Faubourg-Saint-Honoré, n° 12., 20 mai 1809
      inventaire après décès; Faubourg-Saint-Honoré (rue du); Delaby, Augustin-Joseph
    - Inventaire après décès de Claude-Nicolas Cochu, rue saint-Denis, n° 80., 11 juillet 1809
      inventaire après décès; Saint-Denis (rue); Cochu, Claude-Nicolas
    - Inventaire après décès de Nicolas-Jean Ravoisiers, rue Saint-Honoré, n° 294., 29 juillet 1809
      inventaire après décès; Saint-Honoré (rue); Ravoisiers, Nicolas-Jean
    - Inventaire après décès de Pierre Feuillant, ancien négociant à Marseille, décédé à Paris, rue du Mail., 3 août 1809
      inventaire après décès; Marseille (Bouches-du-Rhône); Mail (rue du); Feuillant, Pierre; négociant
    - Inventaire après décès de Michel Lecrosnier, rue Saint-Nicolas-d'Antin., 3 août 1809
      inventaire après décès; Saint-Nicolas-d'Antin (rue); Lecrosnier, Michel
    - Inventaire après décès de Jeanne-Geneviève Ridde, épouse de Jean-François Quinier, rue Croix-des-Petits-Champs, n° 54., 9 août 1809
      inventaire après décès; Croix-des-Petits-Champs (rue); Ridde, Jeanne-Geneviève; Quinier, Jean-François
    - Inventaire après décès de Marie-Victoire Riosset, épouse de Mathurin Morin, rue du Faubourg-Saint-Antoine, n° 155., 17 août 1809
      inventaire après décès; Faubourg-Saint-Antoine (rue du); Riosset, Marie-Victoire; Morin, Mathurin
    - Inventaire après décès de François Roucelle de Longerais, rue des Vosges, n° 18., 18 août 1809
      inventaire après décès; Vosges (rue des); Roucelle de Longerais, François
    - Inventaire après décès de Maurice-Elisabeth Delavergne de Tressan, rue de Lille, n° 51., 31 août 1809
      inventaire après décès; Lille (rue de); Delavergne de Tressan, Maurice-Elisabeth
    - Inventaire après décès de Louis Fonseca, rue Croix-des-Petits-Champs, n° 44., 4 septembre 1809
      inventaire après décès; Croix-des-Petits-Champs (rue); Fonseca, Louis
    - Extrait collationné d'inventaire fait par Gerillet, notaire à Villeneuve, le 3 juillet 1809, de Maurice-Elisabeth Delavergne de Tressan., 21 septembre 1809
      extrait d'acte; inventaire; copie authentique; Delavergne de Tressan, Maurice-Elisabeth
    - Inventaire après décès de Ange-Charles Guillemin de Courchamp, quai des Célestins, n° 14., 15 novembre 1809
      inventaire après décès; Célestins (quai des); Guillemin de Courchamp, Ange-Charles
    - Inventaire après décès de Charlotte-Marguerite Fleuriau de Norville, veuve de Pierre-Emmanuel de Crussol, rue saint-Dominique, n° 40., 8 février 1810
      inventaire après décès; Saint-Dominique (rue); Fleuriau de Norville, Charlotte-Marguerite; Crussol (de), Pierre-Emmanuel
    - Inventaire après décès de Jeanne-Marguerite Clerc, rue Saint-Dominique, n° 40., 7 mars 1810
      inventaire après décès; Saint-Dominique (rue); Clerc, Jeanne-Marguerite
    - Inventaire après décès de Jean-Joseph Gromaire de La Bapomerie, rue Saint-Hyacinthe, n° 8., 17 mai 1810
      inventaire après décès; Saint-Hyacinthe (rue); Gromaire de La Bapomerie, Jean-Joseph
    - Inventaire après décès de Scipion-Ferdinand Labastide, rue Lepelletier, n° 10., 24 mai 1810
      inventaire après décès; Le-Peletier (rue); Labastide, Scipion-Ferdinand
    - Inventaire après décès de Claire Noireau, veuve de Pierre-Florent Porantru Marcilly, rue Traversière-Saint-Honoré, n° 8., 26 mai 1810
      inventaire après décès; Traversière-Saint-Honoré (rue); Noireau, Claire; Porantru Marcilly, Pierre-Florent
    - Inventaire après décès de Claude Fabre, rue Villedot, n° 9., 23 juin 1810
      inventaire après décès; Villedo (rue); Fabre, Claude
    - Inventaire après décès de Marie-Thérèse Oshiell, veuve de Etienne-Antoine-Jacques-Adrien Behotte, rue de Sèvres, n° 4., 25 juillet 1810
      inventaire après décès; Sèvres (rue de); Oshiell, Marie-Thérèse; Behotte, Etienne-Antoine-Jacques-Adrien
    - Extrait collationné de l'inventaire après décès de Anne-Louise-Ursule de Bourgoin, veuve de Pierre-Joseph Constantin, fait par Josselin, notaire, à Sainte-Menehould, le 7 février 1806., 7 août 1810
      inventaire après décès; Sainte-Menehould (Marne); Bourgoin (de), Anne-Louise; Constantin, Pierre-Joseph
    - Procès-verbal sur inventaire après décès de Gilles-Joseph Francottay, rue de Reuilly, n° 9., 10 août 1810
      procès-verbal; inventaire après décès; Reuilly (rue de); Francottay, Gilles-Joseph
    - Inventaire après décès de Ursule Marchand, veuve de Coustard Massy, rue de Poitou, n° 24., 25 août 1810
      inventaire après décès; Poitou (rue de); Marchand, Ursule; Coustard Massy
    - Inventaire après décès de André Paris, passage Saint-Roch, n° 39., 3 septembre 1810
      inventaire après décès; Saint-Roch (passage); Paris, André
    - Procès-verbal d'inventaire après décès de Jean-François Coupry Dupré (décédé le 21 octobre 1810, sans héritier)., 6 novembre 1810
      procès-verbal; inventaire après décès; Coupry Dupré, Jean-François
    - Inventaire après décès de Jean-François Coupry Dupré, rue de Verneuil, n° 56., 21 novembre 1810
      inventaire après décès; Verneuil (rue de); Coupry Dupré, Jean-François
    - Inventaire après décès de Claude-Basile-Gaspard Blancheville, décédé en Espagne., 23 novembre 1810
      inventaire après décès; Espagne; Blancheville, Claude-Basile-Gaspard
  - Répertoire. 1810, 13 décembre - 1816, 27 juin, 13 décembre 1810 - 27 juin 1816; MC/RE/XXVI/20
    Répertoire des notaires Marc Colin (13 décembre 1810-2 novembre 1813), Alexandre Rousseau (3 novembre 1813 -27 juin 1816).
    - Inventaire après décès du duc de Frias, ambassadeur d'Espagne., 4 avril 1811
      MC/RE/XXVI/20
      inventaire après décès; Espagne; Frias (duc de); ambassadeur
    - Inventaire après décès de Caroline-Rosalie Rousset, épouse de Joseph-Nicolas Rive dit Lacroix, rue des Juifs, n° 3., 1er mai 1811
      inventaire après décès; Juifs (rue des); Rousset, Caroline-Rosalie; Rive dit Lacroix, Joseph-Nicolas
    - Inventaire après décès de Gilles Félix, propriétaire, rue des Ecouffes au marais, n° 29, décédé le 27 avril 1811., 28 mai 1811
      inventaire après décès; Ecouffes (rue des); Félix, Gilles
    - Inventaire après décès de Marguerite-Christine Cabaret, épouse de Jean-François Elophe, rentier, rue du Faubourg-Montmartre, n° 31., 29 mai 1811
      inventaire après décès; Faubourg-Montmartre (rue du); Cabaret, Marguerite-Christine; Elophe, Jean-François
    - Inventaire après décès de Jacques-Nicolas Soreil., 3 juin 1811
      inventaire après décès; Soreil, Jacques-Nicolas
    - Inventaire après décès de Jacques-Nicolas Gantier., 10 juin 1811
      inventaire après décès; Gantier, Jacques-Nicolas
    - Inventaire après décès de Marie-Isabelle Vanhumbeeck., 31 juillet 1811
      inventaire après décès; Vanhumbeeck, Marie-Isabelle
    - Inventaire après décès de Jean-François Olivier, propriétaire, rue Saint-Denis, n° 192., 19 août 1811
      inventaire après décès; Saint-Denis (rue); Olivier, Jean-François
    - Inventaire après décès de Etienne Costard, marchand ou débitant de tabac, rue de l'Arbre-Sec, n° 51. Marie-Anne Gagneur, son épouse., 21 octobre 1811
      inventaire après décès; Arbre-Sec (rue de l'); Costard, Etienne; Gagneur, Marie-Anne; commerçant
    - Inventaire après décès de Louis-François Guyot, ancien avocat, rue Culture sainte-Catherine, n° 27., 16 décembre 1811
      inventaire après décès; Culture-Sainte-Catherine (rue de la); Guyot, Louis-François; avocat
    - Inventaire après décès de Marie-Geneviève Bruant, épouse de Jean Boula de Coulombiers, rue Poultier, n° 7., 26 décembre 1811
      inventaire après décès; Poulletier (rue); Bruant, Marie-Geneviève; Boula de Coulombiers, Jean
    - Inventaire après décès de Thérèse-Perpétue Chambon, épouse de M. Olivier, rue de la Jussienne, n° 16., 28 décembre 1811
      inventaire après décès; Jussienne (rue de la); Chambon, Thérèse-Perpétue; Olivier
    - Inventaire après décès de Nicolas Cressent, et Françoise-Charlotte Labbé, son épouse., 8 avril 1812
      inventaire après décès; Cressent, Nicolas; Labbé, Françoise-Charlotte
    - Inventaire après décès de Marie-Madeleine Michel, veuve de Jean Basset., 20 mai 1812
      inventaire après décès; Michel, Marie-Madeleine; Basset, Jean
    - Inventaire après décès de Marie-Anne Thillet, épouse de Augustin Devaux., 21 mai 1812
      inventaire après décès; Thillet, Marie-Anne; Devaux, Augustin
    - Inventaire après décès de Marie-Elisabeth François, épouse de Michel-Victor-Frédéric Moisson Devaux, lieutenant colonel de cavalerie, baron de l'Empire, intendant de la reine Hortense, rue du Faubourg-Saint-Honoré, n° 35., 10 juin 1812
      inventaire après décès; Faubourg-Saint-Honoré (rue du); François, Marie Elisabeth; Moisson Devaux, Michel Victor Frédéric; secrétaire; officier (armée)
    - Inventaire après décès de Claude-Joseph Clos, ancien conseiller d'Etat et lieutenant général de la grande prévôté de France., 1er juillet 1812
      inventaire après décès; Clos, Claude-Joseph; conseiller d'Etat (Ancien Régime); policier
    - Inventaire après décès de Marie-Emilie Olivier, divorcée de Jean-François Lheureux, ancien avoué au tribunal de 1ère instance de la Seine., 27 août 1812
      inventaire après décès; Olivier, Marie-Emilie; Lheureux, Jean-François; avoué
    - Inventaire après décès de Jean-Wast Saint-Quentin, contrôleur de la maison des pages de l'Empereur, à Versailles. Charlotte-Elisabeth Lecomte, sa veuve, à Mantes., 27 octobre 1812
      inventaire après décès; Mantes-la-Jolie (Yvelines); Versailles (Yvelines); Saint-Quentin, Jean-Wast; Lecomte, Charlotte-Elisabeth; fonctionnaire
    - Inventaire après décès de Joseph-Alexandre Rousseau de Saint Phal, sous chef au ministère de l'intérieur, décédé le 10 janvier 1813., 29 janvier 1813
      inventaire après décès; Rousseau de Saint Phal, Joseph-Alexandre
    - Inventaire après décès de Marie-Elisabeth Gaudepain, rue de l'Estrapade, n° 1, décédée le 11 novembre 1812., 1er février 1813
      inventaire après décès; Estrapade (rue de l'); Gaudepain, Marie-Elisabeth
    - Inventaire après décès du cardinal Antoine Desping, à Lucques (Piombino)., 25 mai 1813
      inventaire après décès; Lucques (Italie); Piombino (Italie); Desping, Antoine; cardinal
    - Inventaire après décès de Adélaïde-Gabrielle Saleur, veuve de Augustin-Marie-François Boula d'Orville., 11 juin 1813
      inventaire après décès; Saleur, Adélaïde-Gabrielle; Boula d'Orville, Augustin-Marie-François
    - Inventaire après décès de Jean-François-Dominique Moustelon., 12 juin 1813
      inventaire après décès; Moustelon, Jean-François-Dominique
    - Inventaire après décès de Pierrette Mangematin, épouse de François-Marie Hudry dit Bulion, domestique, rue de Seine, n° 50., 7 juillet 1813
      inventaire après décès; Seine (rue de); Mangematin, Pierrette; Hudry dit Bulion, Marie; employé de maison
    - Inventaire après décès de Antoinette-Marguerite-Joseph Delahaye, veuve de Alexandre-Jean Boula de Mareuil, quai des Célestins, n° 10., 19 juillet 1813
      inventaire après décès; Célestins (quai des); Delahaye, Antoinette-Marguerite-Joseph; Boula de Mareuil, Alexandre-Jean
    - Inventaire après décès de Adélaïde-Lucie-Félicité Paillet, veuve de François-Jacques Ballin, ancien avocat au Parlement., 27 octobre 1813
      inventaire après décès; Paillet, Adélaïde-Lucie-Félicité; Ballin, François-Jacques; avocat au parlement (Ancien Régime)
    - Inventaire après décès de Etienne Bonneau., 8 avril 1815
      inventaire après décès; Bonneau, Etienne